臺灣高等法院刑事裁定
109年度聲字第2339號
聲  請  人  臺灣高等檢察署檢察官
受  刑  人  呂智雄




上列聲請人因受刑人違反毒品危害防制條例等案件，先後經判決
確定，有二裁判以上，聲請定其應執行之刑（聲請案號：臺灣高
等檢察署109年度執聲字第1043號），本院裁定如下：
    主  文
呂智雄犯如附表所示各罪所處之刑，應執行有期徒刑陸年捌月。
    理  由
一、聲請意旨略以：受刑人呂智雄因違反毒品危害防制條例等數
    罪，先後經判決確定如附表，應依刑法第53條、第51條第5
    款規定，定其應執行之刑，爰依刑事訴訟法第477條第1項規
    定聲請定應執行之刑等語。
二、經查，受刑人因犯如附表編號1至10所示之罪，先後經判處
    如附表編號1至10所示之刑，均經分別確定在案，且各罪均
    為裁判確定前所犯，有各該刑事判決書附卷可憑。又受刑人
    所犯各罪均不得易科罰金，茲據檢察官就附表所示各罪請求
    聲請定其應執行之刑，本院審核認其聲請正當，應依法定應
    執行之刑。
三、按數罪併罰，分別宣告多數有期徒刑者，於各刑中之最長期
    以上，各刑合併之刑期以下，定其刑期，但不得逾三十年，
    刑法第五十一條第五款定有明文。乃因刑罰之科處，應以行
    為人之責任為基礎，考量人之生命有限，刑罰對被告造成之
    痛苦程度，係以刑度增加而生加乘效果，而非等比方式增加
    ，如以實質累加方式執行，刑責恐將偏重過苛，不符現代刑
    事政策及刑罰之社會功能，故透過定應執行刑，採限制加重
    原則，授權法官綜合斟酌被告犯罪行為之不法與罪責程度、
    各罪彼此間之關聯性（例如數罪犯罪時間、空間、各行為所
    侵害法益之專屬性或同一性、數罪對法益侵害之加重效應等
    ）、數罪所反應被告人格特性與傾向、對被告施以矯正之必
    要性等，妥適裁量最終具體應實現之刑罰，以符罪責相當之
    要求。因此，法院於酌定執行刑時，應體察法律恤刑之目的
    ，為妥適之裁量，俾符合實質平等原則（最高法院105 年度
    台抗字第626號裁定意旨參照）。
四、查受刑人所犯如附表所示各罪，其中編號1為販賣第二級毒
    品罪，係無視我國杜絕毒品犯罪之禁令，為圖暴利而販賣毒
    品，進而戕害他人身心健康，且助長施用毒品者犯罪，引起
    社會治安問題，犯罪所生之危害甚巨；編號2至10均為加重
    詐欺取財罪，罪質相同，惟係侵害不同被害人之財產法益，
    犯罪時間則集中分布在民國108年3月3日、4日間；並審酌受
    刑人其犯販賣毒品、詐欺取財罪所反映人格特質之差異，所
    犯上開諸罪多屬相同之詐欺取財罪之犯罪類型，於併合處罰
    時，其責任非難重複之程度高、實現刑罰經濟的功能，暨數
    罪對法益侵害並無特別加重之必要等總體情狀綜合判斷，依
    上開最高法院105年度台抗字第626號裁定意旨，以及如編號
    2至10所示之罪曾經本院108年度上訴字第3542號判決定應執
    行有期徒刑1年6月等一切情狀，在附表所示各罪宣告刑總和
    之上限等內、外部性界限，依刑法第51條第5款規定，定其
    應執行之刑如主文。　　　
據上論斷，應依刑事訴訟法第477條第1項，刑法第53條、第51條
第5款，裁定如主文。
中　　華　　民　　國　　109 　年　　6 　　月　　20　　日
                  刑事第十九庭  審判長法　官  曾淑華
                                      法　官  俞秀美
                                      法　官  陳文貴
以上正本證明與原本無異。
如不服本裁定，應於收受送達後五日內向本院提出抗告狀。
                                      書記官  洪宛渝
中　　華　　民　　國　　109 　年　　6 　　月　　20　　日


附表
編         號  1 2 3 罪         名    販賣第二級毒品罪     加重詐欺取財罪     加重詐欺取財罪 宣    告    刑  有期徒刑5年6月 有期徒刑1年 有期徒刑1年 犯  罪  日  期  107年2月4日 108年3月3日至108年3月4日 108年3月4日 偵  查  機  關年  度  案  號  新北地檢107年度偵字第14760號 基隆地檢108年度偵字第1532號等 基隆地檢108年度偵字第1532號等 最  後   事實審 法    院 臺灣高院 臺灣高院 臺灣高院  案    號 108年度上訴字第1557號 108年度上訴字第3542號 108年度上訴字第3542號  判決日期 108年8月6日 109年2月20日 109年2月20日 確  定   判  決 法    院 最高法院 臺灣高院 臺灣高院  案    號 108年度台上字第3538號 108年度上訴字第3542號 108年度上訴字第3542號  判    決確定日期 108年10月24日 109年3月30日 109年3月30日 是否為得易科罰金之案件           否          否　　　           否 備           註  新北地檢108年度執字第16910號 基隆地檢109年度執字第1034號 基隆地檢109年度執字第1034號    編號2至10所示之罪曾經臺灣高院108年度上訴字第3542號判決定應執行有期徒刑1年6月       











編         號  4 5 6 罪         名     加重詐欺取財罪    加重詐欺取財罪     加重詐欺取財罪 宣    告    刑  有期徒刑1年 有期徒刑1年 有期徒刑1年 犯  罪  日  期  108年3月4日 108年3月4日 108年3月4日 偵  查  機  關年  度  案  號  基隆地檢108年度偵字第1532號等 基隆地檢108年度偵字第1532號等 基隆地檢108年度偵字第1532號等 最  後   事實審 法    院 臺灣高院 臺灣高院 臺灣高院  案    號 108年度上訴字第3542號 108年度上訴字第3542號 108年度上訴字第3542號  判決日期 109年2月20日 109年2月20日 109年2月20日 確  定   判  決 法    院 臺灣高院 臺灣高院 臺灣高院  案    號 108年度上訴字第3542號 108年度上訴字第3542號 108年度上訴字第3542號  判    決確定日期 109年3月30日 109年3月30日 109年3月30日 是否為得易科罰金之案件           否          否　　　           否 備           註  基隆地檢109年度執字第1034號 基隆地檢109年度執字第1034號 基隆地檢109年度執字第1034號   編號2至10所示之罪曾經臺灣高院108年度上訴字第3542號判決定應執行有期徒刑1年6月        
















編         號  7 8 9 罪         名     加重詐欺取財罪    加重詐欺取財罪     加重詐欺取財罪 宣    告    刑  有期徒刑1年 有期徒刑1年 有期徒刑1年3月 犯  罪  日  期  108年3月4日 108年3月4日 108年3月4日 偵  查  機  關年  度  案  號  基隆地檢108年度偵字第1532號等 基隆地檢108年度偵字第1532號等 基隆地檢108年度偵字第1532號等 最  後   事實審 法    院 臺灣高院 臺灣高院 臺灣高院  案    號 108年度上訴字第3542號 108年度上訴字第3542號 108年度上訴字第3542號  判決日期 109年2月20日 109年2月20日 109年2月20日 確  定   判  決 法    院 臺灣高院 臺灣高院 臺灣高院  案    號 108年度上訴字第3542號 108年度上訴字第3542號 108年度上訴字第3542號  判    決確定日期 109年3月30日 109年3月30日 109年3月30日 是否為得易科罰金之案件           否          否　　　           否 備           註  基隆地檢109年度執字第1034號 基隆地檢109年度執字第1034號 基隆地檢109年度執字第1034號   編號2至10所示之罪曾經臺灣高院108年度上訴字第3542號判決定應執行有期徒刑1年6月        
















編         號  10 （以下空白）      （以下空白） 罪         名     加重詐欺取財罪   宣    告    刑  有期徒刑1年3月   犯  罪  日  期  108年3月4日   偵  查  機  關年  度  案  號  基隆地檢108年度偵字第1532號等   最  後   事實審 法    院 臺灣高院    案    號 108年度上訴字第3542號    判決日期 109年2月20日   確  定   判  決 法    院 臺灣高院    案    號 108年度上訴字第3542號    判    決確定日期 109年3月30日   是否為得易科罰金之案件           否         　　  備           註  基隆地檢109年度執字第1034號     編號2至10所示之罪曾經臺灣高院108年度上訴字第3542號判決定應執行有期徒刑1年6月